---
title: "HW4_1"
date: today
author: 陳凱騫
format:
 pdf:
    include-in-header:
      - text: |
         \usepackage{setspace,relsize}
         \usepackage{geometry}
         \geometry{verbose,tmargin=2.5cm,bmargin=2.5cm,lmargin=2.5cm,rmargin=2.5cm}
mainfont: "Microsoft JhengHei UI"
toc: FALSE
lang: zh-Tw
documentclass: article
pdf-engine: xelatex
execute:
  tidy: true
---

## 第三題

```{r}
library(showtext)

# Enable showtext to use system fonts
showtext_auto()
# install.packages("foreign")
library(foreign, help, pos = 2, lib.loc = NULL)
data1 <- read.spss("poll.sav")
levels(data1$v4_1)
class(data1$v4_1)
levels(data1$v5)
data1 <- as.data.frame(data1)
class(data1$v4_1)
```

### 清洗資料

了解每個variables中有那些結果，並把無確切答案的設成NA

```{r}
levels(data1$v1)
levels(data1$v2)
levels(data1$v3)
levels(data1$v6)
levels(data1$v7)
levels(data1$v8)

```

```{r}
data1$v1 <- replace(data1$v1, data1$v1 %in% c("拒答/戶籍不在臺南市以上幾區/家中無有投票權的人", "遺漏值或跳答"), NA)
data1$v2 <- replace(data1$v2, data1$v2 %in% c("遺漏值或跳答"), NA)
data1$v3 <- replace(data1$v3, data1$v3 %in% c("遺漏值或跳答"), NA)

# 手動替換特定變數中的 "無反應", "91", "遺漏值或跳答"
data1$v4_1 <- replace(data1$v4_1, data1$v4_1 %in% c("無反應", "91", "遺漏值或跳答"), NA)
data1$v4_2 <- replace(data1$v4_2, data1$v4_2 %in% c("無反應", "91", "遺漏值或跳答"), NA)
data1$v4_3 <- replace(data1$v4_3, data1$v4_3 %in% c("無反應", "91", "遺漏值或跳答"), NA)
data1$v4_4 <- replace(data1$v4_4, data1$v4_4 %in% c("無反應", "91", "遺漏值或跳答"), NA)
data1$v4_5 <- replace(data1$v4_5, data1$v4_5 %in% c("無反應", "91", "遺漏值或跳答"), NA)
data1$v4_6 <- replace(data1$v4_6, data1$v4_6 %in% c("無反應", "91", "遺漏值或跳答"), NA)
data1$v4_7 <- replace(data1$v4_7, data1$v4_7 %in% c("無反應", "91", "遺漏值或跳答"), NA)
data1$v4_8 <- replace(data1$v4_8, data1$v4_8 %in% c("無反應", "91", "遺漏值或跳答"), NA)

# 手動替換特定變數中的 "無反應", "91", "尚未決定"

data1$v5 <- replace(data1$v5, data1$v5 %in% c("無反應", "91", "尚未決定"), NA)
head(data1$v4_1)

data1$v6 <- replace(data1$v6, data1$v6 %in% c("不知道╱拒答","遺漏值或跳答"), NA)
data1$v7 <- replace(data1$v7, data1$v7 %in% c("拒答","遺漏值或跳答"), NA)
data1$v8 <- replace(data1$v8, data1$v8 %in% c("遺漏值或跳答"), NA)

```

```{r}
######## missing data
# install.packages("DataExplorer")

library(Hmisc)
library(DataExplorer)
plot_missing(data1)
v5 <- as.character(data1$v5)
describe(v5)
# 將 v5 包裹在一個資料框中進行繪圖
# 檢查 v5 中的缺失值
describe(data1$v5)
```

從上圖可了解除了v4以外，其餘缺失值並不多。

### 支持3號的資料

接著我們用支持3號的資料和不支持3號的資料做卡方檢定，看在地區、性別等等變數上面是否有顯著關聯。

```{r}
library(dplyr)
library(knitr)
library(ggplot2)
# Filter the data for candidate 3
candidate_3 <- data1 %>% filter(v5 == "(3號)")

# Analyze support by region
support_by_region <- candidate_3 %>% count(v1)

# Analyze support by age group
support_by_age <- candidate_3 %>% count(v6)

# Analyze support by gender
support_by_gender <- candidate_3 %>% count(v8)

# Print the results
# 使用 ggplot2 繪製長條圖
ggplot(support_by_region, aes(x = v1, y = n)) +
  geom_bar(stat = "identity", fill = "steelblue") +
  labs(title = "3號候選人按地區的支持度",
       x = "地區",
       y = "支持人數") +
  theme_minimal() +
  theme(axis.text.x = element_text(angle = 45, hjust = 1))  # 若地區名稱較長，可以旋轉X軸標籤
# 使用 ggplot2 繪製性別支持的長條圖
ggplot(support_by_gender, aes(x = v8, y = n)) +
  geom_bar(stat = "identity", fill = "lightgreen") +
  labs(title = "3號候選人按性別的支持度",
       x = "性別",
       y = "支持人數") +
  theme_minimal()
# 使用 ggplot2 繪製年齡組別支持的長條圖
ggplot(support_by_age, aes(x = v6, y = n)) +
  geom_bar(stat = "identity", fill = "skyblue") +
  labs(title = "3號候選人按年齡組別的支持度",
       x = "年齡組別",
       y = "支持人數") +
  theme_minimal() +
  theme(axis.text.x = element_text(angle = 45, hjust = 1))
```

### 不支持3號的資料

```{r}
Notcandidate_3 <- data1 %>% filter(v5 != "(3號)")

# Analyze support by region
Nsupport_by_region <- Notcandidate_3 %>% count(v1)

# Analyze support by age group
Nsupport_by_age <- Notcandidate_3 %>% count(v6)

# Analyze support by gender
Nsupport_by_gender <- Notcandidate_3 %>% count(v8)

# Print the results
# 使用 ggplot2 繪製長條圖
ggplot(Nsupport_by_region, aes(x = v1, y = n)) +
  geom_bar(stat = "identity", fill = "steelblue") +
  labs(title = "3號候選人按地區的不支持度",
       x = "地區",
       y = "支持人數") +
  theme_minimal() +
  theme(axis.text.x = element_text(angle = 45, hjust = 1))  # 若地區名稱較長，可以旋轉X軸標籤
# 使用 ggplot2 繪製性別支持的長條圖
ggplot(Nsupport_by_gender, aes(x = v8, y = n)) +
  geom_bar(stat = "identity", fill = "lightgreen") +
  labs(title = "3號候選人按性別的不支持度",
       x = "性別",
       y = "支持人數") +
  theme_minimal()
# 使用 ggplot2 繪製年齡組別支持的長條圖
ggplot(Nsupport_by_age[-6,], aes(x = v6, y = n)) +
  geom_bar(stat = "identity", fill = "skyblue") +
  labs(title = "3號候選人按年齡組別的不支持度",
       x = "年齡組別",
       y = "支持人數") +
  theme_minimal() +
  theme(axis.text.x = element_text(angle = 45, hjust = 1))


```

### 卡方檢定

```{r}
# 創建列聯表並進行卡方檢定
# 支持3號的地區
support_region_table <- table(candidate_3$v1)
Nsupport_region_table <- table(Notcandidate_3$v1)

# 合併數據
region_table <- rbind(support_region_table, Nsupport_region_table)

# 刪除NA
region_table <- region_table[,c(-3,-4)]
# 卡方檢定
chi_square_region <- chisq.test(region_table)
print(chi_square_region)
print(chi_square_region$observed)
print(chi_square_region$expected)
# 支持3號的年齡組
support_age_table <- table(candidate_3$v6)
Nsupport_age_table <- table(Notcandidate_3$v6)

# 合併數據
age_table <- rbind(support_age_table, Nsupport_age_table)
age_table <- age_table[,c(-6,-7)]
# 卡方檢定
chi_square_age <- chisq.test(age_table)
print(chi_square_age)
print(chi_square_age$observed)
print(chi_square_age$expected)

# 支持3號的性別
support_gender_table <- table(candidate_3$v8)
Nsupport_gender_table <- table(Notcandidate_3$v8)

# 合併數據
gender_table <- rbind(support_gender_table, Nsupport_gender_table)
gender_table <- gender_table[,-3]
# 卡方檢定
chi_square_gender <- chisq.test(gender_table)
print(chi_square_gender)
print(chi_square_gender$observed)
print(chi_square_gender$expected)

```

### Result

根據卡方檢定的結果，我們可以為3號候選人的競選策略提出以下建議：

### 1. **地區差異**

-   **地區：**
    -   卡方檢定結果顯示，3號候選人在不同地區的支持度存在顯著差異（p-value = 1.113e-06，顯著性水平0.05以下）。具體而言，3號候選人在北區（163人）相較於中西區（42人）擁有更高的支持度。
    -   **結論：3號候選人應該重點在中西區加強拉票，因為這個區域的支持度相對較低，存在較大的增長潛力。**

### 2. **年齡差異**

-   **年齡組別：**
    -   卡方檢定結果顯示，3號候選人支持者的年齡分佈與非支持者的年齡分佈沒有顯著差異（p-value = 0.8888）。這表明3號候選人的支持在不同年齡段較為平均。
    -   **結論：年齡層次的拉票策略可以相對平均，並不需要針對特定年齡群體。但如果要進一步加強，可以考慮針對50歲以上群體（105人支持），因為這個群體是目前支持度最高的。**

### 3. **性別差異**

-   **性別：**
    -   性別的卡方檢定結果顯示，支持3號候選人的性別分佈與非支持者的性別分佈無顯著差異（p-value = 0.5661）。這意味著性別並不是影響3號候選人支持的關鍵因素。
    -   **結論：拉票策略不需要特別針對性別差異，可以在男性和女性之間均勻展開競選活動。**

### 總結建議：

-   **加強在中西區的競選活動**：由於3號候選人在中西區的支持率較低，應該更多地在該地區進行宣傳和動員選民。
-   **維持對50歲及以上群體的關注**：雖然年齡分佈沒有顯著差異，但50歲以上群體對3號候選人的支持度較高，因此可以重點鞏固這部分選民。
-   **平衡男性和女性的拉票活動**：性別不是關鍵因素，因此可以均衡地向男性和女性選民傳遞訊息。

這樣的策略能夠幫助3號候選人最大化競選資源的效果，提升支持率。

## 第四題

### 處理v4資料

```{r}
v4 <- data1[,c(4,5,6,7,8,9,10,11)]
head(v4)
```

```{r}
# 將數據框中的 NA 替換為 0，將非 NA 值替換為 1
political_engagement <- v4 %>%
  mutate_at(vars(v4_1:v4_8), ~ifelse(is.na(.), 0, 1))

# 計算每個受訪者提及的候選人數量
political_engagement$engagement_score <- rowSums(political_engagement)

# 查看結果
head(political_engagement)

```

```{r}
data2 <- cbind(data1,political_engagement$engagement_score)
data2 <- data2[,c(-4,-5,-6,-7,-8,-9,-10,-11)]
head(data2)
```

```{r}
# 檢查是否有過度離散
mean_engagement <- mean(political_engagement$engagement_score)
var_engagement <- var(political_engagement$engagement_score)
print(mean_engagement)
print(var_engagement)

# 如果方差遠大於平均，則考慮使用負二項回歸
if (var_engagement > mean_engagement) {
  print("過度離散存在，考慮使用負二項回歸。")
}
# 如果過度離散存在，則使用 MASS 庫進行負二項回歸
if (var_engagement > mean_engagement) {
  library(MASS)
  glm_negbin <- glm.nb(political_engagement$engagement_score ~ v6 + v7 + v8 + v1, data = data2)
  summary(glm_negbin)
}

```

根據結果，您的負二項回歸模型在解釋受訪者的「政治熱衷程度」上提供了一些顯著的發現，並表明過度離散存在，這使得負二項回歸成為更合適的模型。

### 模型結果解釋：

#### 1. **截距（Intercept）：**

-   `Estimate = -1.07825`，表示在所有自變數（年齡、教育程度、性別、地區）都是參考組的情況下，預期的政治熱衷程度的對數值為 -1.07825，轉換成原始單位後相當於參與度較低。

#### 2. **年齡（v6）：**

-   **30-39歲** (`Estimate = 0.77007`, `p = 0.014506`)：這個年齡組的政治熱衷程度顯著高於參考組（\<30歲），且與其他年齡組相比，較年輕族群政治熱衷程度低於中年族群。
-   **40-49歲** (`Estimate = 0.89173`, `p = 0.002213`)：這個年齡組對政治的熱衷程度顯著高於參考組。
-   **50-59歲** (`Estimate = 1.01004`, `p = 0.000359`)：該年齡組顯示出顯著更高的政治熱衷程度。
-   **60歲及以上** (`Estimate = 0.93793`, `p = 0.000782`)：同樣顯示出高於參考組的政治參與度，且非常顯著。

#### 3. **教育程度（v7）：**

-   **初中、國中**：不顯著 (`p = 0.115855`)，但高於參考組（小學及以下）。
-   **高中、高職** (`Estimate = 0.50668`, `p = 0.000123`)：顯示出顯著高於低教育程度的政治熱衷程度。
-   **專科** (`Estimate = 0.51789`, `p = 0.001201`)：比低教育程度顯著更高的政治熱衷程度。
-   **大學以上** (`Estimate = 0.50471`, `p = 0.000315`)：政治參與顯著較高。

#### 4. **性別（v8）：**

-   **女性** (`Estimate = -0.19371`, `p = 0.018749`)：性別對政治熱衷程度有顯著影響，女性的參與度顯著低於男性。

#### 5. **地區（v1）：**

-   **中西區** (`Estimate = -0.14018`, `p = 0.102753`)：地區對政治熱衷程度的影響不顯著（p值略大於0.05），因此可能與其他地區相比，差異並不顯著。

### 模型診斷：

-   模型的**AIC**為 4584.9，這是一個衡量模型擬合優劣的指標，數值越小代表模型越好。
-   **Null deviance** 與 **Residual deviance** 表示模型擬合的情況，較小的 Residual deviance 表明模型能夠較好地解釋數據。
-   **Theta = 0.6259** 表示該負二項回歸的過度離散參數，數值越低表明數據的過度離散越大。

### 結論：

從結果來看，年齡、教育程度和性別對政治熱衷程度有顯著影響。具體來說，年齡越大，受訪者越傾向於對政治有更高的參與度；教育程度越高的人也傾向於更多地參與政治；而女性在這項研究中表現出較低的政治參與度。地區變數（中西區）對政治熱衷程度的影響不顯著。

