---
title: "HW_baseball"
subtitle: "2024中華職棒"
date: today
author: H24101222_陳凱騫
format:
 pdf:
    include-in-header:
      - text: |
         \usepackage{setspace,relsize}
         \usepackage{geometry}
         \geometry{verbose,tmargin=2.5cm,bmargin=2.5cm,lmargin=2.5cm,rmargin=2.5cm}
         \setmonofont{Microsoft JhengHei UI}  
mainfont: "Microsoft JhengHei UI"
# mainfont: "Microsoft JhengHei Bold"
toc: true
documentclass: article
pdf-engine: xelatex
execute:
  tidy: true
  echo: true
  warning: false
  message: false
---


# Import DATA

```{r import}
rm(list = ls())
# 安裝並載入 BradleyTerry2 套件
if (!requireNamespace("BradleyTerry2", quietly = TRUE)) {
  install.packages("BradleyTerry2")
}
library(BradleyTerry2)

if (!requireNamespace("knitr", quietly = TRUE)) {
  install.packages("knitr")
}
library(knitr)
# 建立對戰數據
matches <- data.frame(
  TeamA = c("中信兄弟", "中信兄弟", "中信兄弟", "中信兄弟", "中信兄弟",
            "統一7-ELEVEn獅", "統一7-ELEVEn獅", "統一7-ELEVEn獅", "統一7-ELEVEn獅",
            "樂天桃猿", "樂天桃猿", "樂天桃猿",
            "味全龍", "味全龍",
            "富邦悍將"),
  TeamB = c("統一7-ELEVEn獅", "樂天桃猿", "味全龍", "富邦悍將", "台鋼雄鷹",
            "樂天桃猿", "味全龍", "富邦悍將", "台鋼雄鷹",
            "味全龍", "富邦悍將", "台鋼雄鷹",
            "富邦悍將", "台鋼雄鷹",
            "台鋼雄鷹"),
  TeamA_wins = c(13, 12, 16, 13, 16, 
                 11, 14, 16, 14,
                 13, 14, 13,
                 15, 12,
                 15),
  TeamB_wins = c(11, 12, 8, 11, 8,
                 12, 10, 8, 10,
                 11, 10, 11,
                 9, 12,
                 8)
)

# 檢查數據框
kable(matches)
```

從上方的對戰紀錄表格中，我們可以觀察到一些有趣的現象和趨勢，我們由北到南去做基本的分析:

### **1. 味全龍的波動性**
- **味全龍對不同隊伍表現波動較大**：
  - 面對台鋼雄鷹的對戰中打成平手（12-12），但面對中信兄弟時明顯落於下風（8-16）。
  - 面對富邦悍將時（15-9）表現較好。
- 味全龍顯示出 **對強隊的競爭力不足，但對中弱隊的表現尚可**。

### **2. 富邦悍將的劣勢**
- **富邦悍將的勝場數普遍較低**：
  - 對戰中信兄弟（11-13）、統一7-ELEVEn獅（8-16）、樂天桃猿（10-14）均處於劣勢。
  - 唯一顯著優勢是面對台鋼雄鷹（15-8）。
- 表明 **富邦悍將在聯盟中的實力偏弱，但略強於台鋼雄鷹**。

### **3. 樂天桃猿的均衡性**
- **樂天桃猿與其他隊伍的對戰結果相對均衡**：
  - 面對統一7-ELEVEn獅（11-12）、味全龍（13-11）、台鋼雄鷹（13-11）等隊伍均稍有優勢，但勝負差距不大。
  - 這表明 **樂天桃猿的實力在中上水平，但與其他隊伍差距不算明顯**。

### **4. 中信兄弟的表現**
- **中信兄弟的整體表現非常穩定**：
  - 對所有其他隊伍均有較多勝場，尤其是對味全龍和台鋼雄鷹（16-8）。
  - 中信兄弟僅在與樂天桃猿的對戰中呈現平手（12-12），表明這兩隊實力相近。
- 這表明 **中信兄弟在聯盟中可能是最強的隊伍之一**。

### **5. 統一7-ELEVEn獅的中堅地位**
- **統一7-ELEVEn獅整體表現良好**：
  - 對味全龍（14-10）和台鋼雄鷹（14-10）佔據優勢。
  - 然而對中信兄弟（11-13）稍處劣勢。
- 表明 **統一7-ELEVEn獅是聯盟中的中堅隊伍，對弱隊表現較穩定，對強隊則表現平穩**。

### **6. 台鋼雄鷹的表現**
- **台鋼雄鷹的勝場數普遍偏低**：
  - 對戰中信兄弟、統一7-ELEVEn獅和富邦悍將時，勝場數均只有 8 場。
  - 僅在與味全龍的對戰中表現稍好，達到平手（12-12）。
- 這顯示 **台鋼雄鷹可能是整體實力最弱的隊伍**。

### **總結**
- **最強隊伍**：中信兄弟，以穩定且強勢的對戰成績表現出統治力。
- **最弱隊伍**：台鋼雄鷹，對戰成績普遍落後於其他隊伍。
- **均衡隊伍**：樂天桃猿，對戰結果相對均衡，但與強隊還有一點差距。
- **中堅隊伍**：統一7-ELEVEn獅，表現不如中信兄弟，但明顯強於台鋼雄鷹和富邦悍將。

# Bradley–Terry model
```{r btmodel}

# 確保 TeamA 和 TeamB 有相同的因子水平
all_teams <- unique(c(matches$TeamA, matches$TeamB))
matches$TeamA <- factor(matches$TeamA, levels = all_teams)
matches$TeamB <- factor(matches$TeamB, levels = all_teams)

# 檢查數據結構
# str(matches)

# 重新建立 Bradley-Terry 模型
library(BradleyTerry2)
bt_model <- BTm(outcome = cbind(TeamA_wins, TeamB_wins), 
                player1 = TeamA, player2 = TeamB, 
                data = matches, refcat = "中信兄弟")

# 顯示模型結果
summary(bt_model)

```

**Bradley-Terry 模型**用來估計不同隊伍之間的**相對**實力。模型的目的是分析兩支隊伍對戰時的勝負結果，

並推斷每支隊伍的相對能力。以下為模型之訊息:

### **1. 模型設置**
- 使用 `BTm` 函數進行分析，設置了以下參數：
  - `outcome = cbind(TeamA_wins, TeamB_wins)`：表示兩支隊伍對戰的結果，其中 `TeamA_wins` 和 `TeamB_wins` 分別是每支隊伍的勝場數。
  - `player1 = TeamA`, `player2 = TeamB`：分別表示隊伍A和隊伍B。
  - `refcat = "中信兄弟"`：設定中信兄弟為基準隊伍，其他隊伍的實力將相對於中信兄弟進行比較。
  - `data = matches`：使用名為 `matches` 的數據框進行分析。

### **2. 模型係數（Coefficients）**
模型的每個隊伍都有一個 **Estimate（估計值）**，這是該隊伍相對於基準隊伍的 **實力指標**。以下是每個隊伍的結果：

| 隊伍               | 估計值（Estimate） | 標準誤（Std. Error） | z 值 (z value) | p 值 (Pr(>|z|)) | 顯著性 |
|:-------------------|--------------------|----------------------|----------------|----------------|--------|
| **統一7-ELEVEn獅**  | -0.0992            | 0.2391               | -0.415         | 0.6782         | 無顯著 |
| **樂天桃猿**        | -0.1565            | 0.2389               | -0.655         | 0.5124         | 無顯著 |
| **味全龍**          | -0.3951            | 0.2391               | -1.652         | 0.0985         | 無顯著 |
| **富邦悍將**        | -0.4649            | 0.2401               | -1.936         | 0.0529         | 邊際顯著 |
| **台鋼雄鷹**        | -0.5804            | 0.2415               | -2.403         | 0.0163         | 顯著   |


- **Estimate（估計值）**：表示每支隊伍相對於中信兄弟的實力。負數表示該隊伍比中信兄弟弱，
數值越大表示實力越強。例如，台鋼雄鷹的估計值為 `-0.5804`，表示它的實力比中信兄弟弱。
- **Std. Error（標準誤）**：估計值的不確定性，值越小表示估計結果越準確。
- **z 值 (z value)**：用來衡量估計值的統計顯著性。它是估計值與標準誤的比值。
- **p 值 (Pr(>|z|))**：用來檢驗假設檢定的顯著性。如果 p 值小於 0.05，表示該隊伍的實力與基準隊伍之間的差異
具有統計顯著性。


### **2.2 係數詳細說明**

- **中信兄弟**（基準隊伍）：沒有顯示係數，因為它是參考基準，其他隊伍的實力都是相對於它來計算的。
  
- **統一7-ELEVEn獅**：估計值為 **-0.0992**，這表示統一7-ELEVEn獅的實力比中信兄弟稍弱，但差距不大。這個值
在統計上並不顯著（p-value = 0.6782），所以可以說，統一7-ELEVEn獅與中信兄弟的實力差距不顯著。

- **樂天桃猿**：估計值為 **-0.1565**，同樣也比中信兄弟弱，但差距也較小，且 p-value = 0.5124，也表示實力差
異不顯著。

- **味全龍**：估計值為 **-0.3951**，相對中信兄弟弱，並且 p-value = 0.0985，顯著（如果顯著水平 0.1）或不顯著(
如果顯著水平 0.05)，可以說味全龍的實力略弱於中信兄弟。

- **富邦悍將**：估計值為 **-0.4649**，也顯示出較弱的實力，p-value = 0.0529，接近顯著（如果顯著水平 0.05），
意味著富邦悍將相對於中信兄弟可能稍弱。

- **台鋼雄鷹**：估計值為 **-0.5804**，顯示其實力顯著弱於中信兄弟，並且 p-value = 0.0163（< 0.05），因此
可以認為台鋼雄鷹的實力顯著低於中信兄弟。



### **3. 模型擬合度（Deviance and AIC）**
- **Null deviance**（空模型偏差）：14.5561，表示如果沒有任何隊伍實力差異的假設下，數據的偏差。
- **Residual deviance**（剩餘偏差）：5.2838，表示考慮隊伍實力差異後，模型的偏差。值越小，模型擬合得越好。
- **AIC**：69.347，用於模型選擇。AIC 值越小，模型的預測能力越強。


### **4. 模型顯著性（Significance）**

- **顯著性符號（Signif. codes）**：顯示各隊伍的實力估計是否達到統計顯著性：
  - `*` 表示 p 值小於 0.05，顯示實力差異顯著。
  - `.` 表示 p 值接近 0.05，顯示邊際顯著。
  - 空格表示 p 值大於 0.05，顯示差異不顯著。

### **5. Fisher Scoring 迭代次數**

- 模型擬合過程中，使用了 **3 次 Fisher Scoring 迭代**，這是進行參數估計的一種數值方法。通常少於 10 次迭代
就能達到收斂，表明模型估計穩定且結果可靠。

### **總結**

- **台鋼雄鷹** 在這個模型中顯示出 **顯著的劣勢**，其實力顯著低於中信兄弟。
- **味全龍** 和 **富邦悍將** 顯示出 **邊際顯著的劣勢**，這些隊伍的實力比中信兄弟弱，但差異不如台鋼雄鷹那麼
明顯。
- **統一7-ELEVEn獅** 和 **樂天桃猿** 的實力差異 **不顯著**，表明它們與中信兄弟的實力差異相對較小。


### **結論**
- 基於這個模型，**中信兄弟** 被確定為最強隊伍，而 **台鋼雄鷹** 則是最弱隊伍。其他隊伍（統一7-ELEVEn獅、
樂天桃猿、味全龍、富邦悍將）與中信兄弟的實力差距較小，且一些隊伍（如味全龍和
富邦悍將）與中信兄弟的差距具有顯著性。

- 模型的擬合效果良好，顯示了較小的 deviance 和合理的 AIC 值，對於進一步預測隊伍間的勝負結果
有一定的指導意義。